【裁判字號】    95,裁,2926
【裁判日期】    951228
【裁判案由】    勞保
【裁判全文】
最  高  行  政  法  院  裁  定
                                     95年度裁字第02926號
上  訴  人  甲○○
                          送達代收人  乙○○
被 上訴 人  勞工保險局
代  表  人  丙○○
上列當事人間因勞保事件，上訴人對於中華民國94年6月23日臺
北高等行政法院93年度訴字第02106號判決，提起上訴，本院裁
定如下：
    主  文
上訴駁回。
上訴審訴訟費用由上訴人負擔。
    理  由
一、按對於高等行政法院判決之上訴，非以其違背法令為理由，
    不得為之，行政訴訟法第242條定有明文。同法第243條第1
    項規定，判決不適用法規或適用不當者，為違背法令；而判
    決有第243條第2項所列各款情形之一者，其判決當然違背法
    令。又提起上訴，應以上訴狀表明上訴理由並應添具關於上
    訴理由之必要證據，復為同法第244條第1項第4款及第2項所
    明定。準此，當事人提起上訴，如以原判決有行政訴訟法第
    243條第1項不適用法規或適用法規不當為理由時，其上訴狀
    或理由書應有具體之指摘，並揭示該法規之條項或其內容；
    如以原判決有第243條第2項所列各款情形之當然違背法令為
    理由時，其上訴狀應揭示合於該款之事實。上訴狀或理由書
    如未依此項方法表明，或其所表明者，顯與上開法條規定之
    情形不相合時，即難認為已對高等行政法院判決之違背法令
    有具體之指摘，其上訴自難認為合法。
二、上訴人上訴意旨除重複原審主張外，並補稱略謂：(一)殘廢
    給付以因被保險人身體遺存障害，永久殘廢或不能復原者，
    為其申領殘廢給付之要件，且觀勞工保險條例第21條之1及
    第57條規定，領取殘廢給付非即意味被保險人不能繼續工作
    ，可知殘廢給付之補助款乃在於補助被保險人因殘廢致生活
    上所需之缺乏，與老年給付意旨不同，是故原審定機關非可
    執勞委會89年12月30日臺89勞保三字第005797號函釋為據，
    認上訴人業已領取老年給付後，即不得再申領殘廢給付，內
    政部65年10月15日台內社字第704189號函釋亦同；(二)又依
    勞工保險條例第30條、同條例施行細則第78條第1項之規定
    ，以及內政部57年6月11日台內社字第275002號函、59年4月
    29日台內社字第355348號函所認為請領殘廢給付之時效起算
    日應「自實際治療終止確定殘廢之翌日起算」或「經審定為
    症狀固定用不能復原之日為發生保險事故日期」可知，上訴
    人之殘廢給付保險事故發生日既為民國（下同）92年8月便
    提出殘廢給付之申請，並未罹於二年請求權時效，自得向被
    上訴人申請殘廢給付。從而本件上訴人於92年2月18日診斷
    成殘，茍於退保前便有因致成殘廢之同一傷病就診之事實，
    縱於91年6月25日退保，亦得於一年內申請因該傷病所致之
    殘廢給付，被上訴人及原審定機關對此要求未予審查，要屬
    未合，綜觀勞工保險條例相關規定，並無領取老年給付，保
    險效力即行終止之規定，被上訴人及原審定機關以上訴人已
    領取老年給付，保險效力即行終止為由，否准上訴人申請普
    通疾病殘廢給付，乃於法無據云云。經查本件上訴理由大部
    分係重複其在原審所主張之理由，就原判決已經詳予論駁之
    理由，以其一己之主張，任加爭執，至於補充之上開上訴意
    旨亦僅係就殘廢補助與老年給付是否性質相同，表示其主觀
    之法律見解，另所稱未罹於二年時效部分，亦與原判決是否
    違背法令全無關聯，是以上訴人所陳各節，均未具體說明原
    判決有何不適用法規或適用法規不當或當然違背法令之事實
    ，難認為對高等行政法院判決之如何違背法令已有具體之指
    摘，揆諸首開說明，其上訴為不合法，應予駁回。
三、依行政訴訟法第249條第1項前段、第104條、民事訴訟法第9
    5條、第78條，裁定如主文。
中    華    民    國    95    年    12    月    28    日
                  第二庭審判長法  官  鍾  耀  光
                              法  官  劉  介  中
                              法  官  姜  仁  脩
                              法  官  王  德  麟
                              法  官  黃  清  光
以  上  正  本  證  明  與  原  本  無  異
中    華    民    國    95    年    12    月    28    日
                              書記官  莊  俊  亨


司法院資訊處製作；財團法人民間司法改革基金會備份。
